Minutes et répertoires du notaire Louis CHOMEL, 9 décembre 1738 - 23 juin 1773 (étude XV)
Archives nationales
- Minutes de Louis CHOMEL, 1697 - 1788; MC/ET/XV/601 - MC/ET/XV/1581/B
  - Minutes. 1746, juin, juin 1746; MC/ET/XV/648
    - Boutet (Gaspard) marchand joaillier rue de la Huchette § Compte et décharge, 8 juin 1746; MC/ET/XV/648
      Boutet, Gaspard
    - Allen (Vincent) marchand tapissier gr. rue du fg Saint Antoine § quittance, 10 juin 1746; MC/ET/XV/648
      quittance; Allen, Vincent
    - Bailly (Joachim) maître horloger rue Bourg l'Abbé § bail à .., 13 juin 1746; MC/ET/XV/648
      bail; Bailly, Joachim
    - Guenois (Joseph) marchand tapissier sous les Piliers des Halles § dépôt de grosse, 30 juin 1746; MC/ET/XV/648
  - Minutes. 1746, juillet, juillet 1746; MC/ET/XV/649
    - Vast (Charles) marchand tabletier rue Saint Denis § consentement, 4 juillet 1746; MC/ET/XV/649
      Vast, Charles
    - Procuration concernant Nicolas Hubert Paulin, organiste du roi, demeurant à Versailles., 13 juillet 1746; MC/ET/XV/649
      procuration; Paulin, Nicolas Hubert; musicien; Versailles (Yvelines)
    - Massé (Pierre) Joaillier quai des Morfondus § transport de rente, 14 juillet 1746; MC/ET/XV/649
      transport de droits; Massé, Pierre
    - Thibault (Pierre) maître serrurier rue Saint-Anastase § quittance et mainlevée, 18 juillet 1746; MC/ET/XV/649
      quittance; Thibault, Pierre
    - Testart (Louis), maître menuisier, rue Saint-Claude § Quittance et mainlevée, 18 juillet 1746; MC/ET/XV/649
      quittance; Testart, Louis
  - Minutes. 1746, août, août 1746; MC/ET/XV/650
    - André (Simon) maître serrurier à Paris § Compte et quittance, 1er août 1746; MC/ET/XV/650
      quittance; André, Simon
    - Boucher (Antoine) maître serrurier à Paris § Compte et quittance, 1er août 1746; MC/ET/XV/650
      quittance; Boucher, Antoine
    - Massé (Pierre) marchand joaillier place Dauphine § transport de rente, 6 août 1746; MC/ET/XV/650
    - Poliquet (Noël) Serrurier à Argenteuil § renonciation, 10 août 1746; MC/ET/XV/650
      Poliquet, Noël
  - Minutes. 1746, septembre - 1746, octobre, septembre 1746 - octobre 1746; MC/ET/XV/651
    - Massé (Pierre) marchand joaillier quai des Morfondus § Transaction, 3 septembre 1746; MC/ET/XV/651
      accord; Massé, Pierre
    - Levassor (Pierre), maître peintre, rue du Sentier § Vente d'une maison par .., 5 septembre 1746; MC/ET/XV/651
      acte de vente; Levassor, Pierre
    - Magny (Eugene François), maître peintre, rue Aumaire § Vente d'une maison à .., 5 septembre 1746; MC/ET/XV/651
      acte de vente; Magny, Eugene François
    - tourneur (apprentissage) § Contrat pour 4 ans, entre Catherine Congé, veuve N. Gallet, maître tourneur, et Louis Cesar Dieudonné Jerome, maître tourneur, au profit de Nicolas Gallet, fils de Catherine C., âgé de 14 ans. S.d.d. sauf rupture., 11 septembre 1746; MC/ET/XV/651
    - Jérôme (Louis César Dieudonné) maître tourneur rue des Gravilliers § apprentissage, 11 septembre 1746; MC/ET/XV/651
      contrat d'apprentissage; Me, Louis César Dieudonné
    - tapissier (apprentissage) § Contrat pour 6 ans, entre Pierre Leconte, Vigneron, et Joseph Guesnois, marchand tapissier, au profit de Jacques Leconde, âgé de 17 ans, fils de Pierre. Logé, nourri, blanchi, S.d.d., 18 septembre 1746; MC/ET/XV/651
    - Guenois (Joseph) marchand tapissier sous les Piliers des Halles § apprentissage, 18 septembre 1746; MC/ET/XV/651
      contrat d'apprentissage; Guenois, Joseph
    - Ledrand (Etienne) marchand tapissier à Paris § Mariage de la fille de feu .., 21 septembre 1746; MC/ET/XV/651
      contrat de mariage; Ledrand, Etienne
    - Levassor (Pierre), maître peintre, rue du Sentier § Vente de maison à, 23 septembre 1746; MC/ET/XV/651
    - Mainlevée de l'opposition faite sur Sulpice Gaubier, architecte du roi., 19 octobre 1746; MC/ET/XV/651
      mainlevée; Gaubier, Sulpice; architecte
    - Vast (Charles) maître tabletier rue Saint Denis § Liquidation, 20 octobre 1746; MC/ET/XV/651
    - Laconche (François) marchand tapissier privilégié du Roi suivant la Cour rue Saint-Honoré § désistement de plainte, 23 octobre 1746; MC/ET/XV/651
      Laconche, François
    - Guenois (Joseph) marchand tapissier sous les Piliers des Halles § quittance de remboursement, 28 octobre 1746; MC/ET/XV/651
      quittance; Guenois, Joseph
    - Morin (Etienne) marchand tapissier grande rue du fg. Saint-Antoine § quittance de remboursement, 28 octobre 1746; MC/ET/XV/651
      quittance; Morin, Etienne
    - Bruscelle (François) sculpteur Vieille rue du Temple § Notoriété aux dires de .., 29 octobre 1746; MC/ET/XV/651
      Bruscelle, François
    - Leblanc (Sebastien Louis) marchand joaillier quai des Orfèvres § Révocation de procuration, 30 octobre 1746; MC/ET/XV/651
      procuration; Leblanc, Sébastien Louis
  - Minutes. 1746, novembre - 1746, décembre, novembre 1746 - décembre 1746; MC/ET/XV/652
    - Sibire (Joseph) maître serrurier à Paris § délégation, 7 novembre 1746; MC/ET/XV/652
      Sibire, Joseph
    - Inventaire après décès de Louis Marteau, menuisier ordinaire du roi, demeurant rue de la Truanderie, avec prisée de nombreux tableaux sans noms d'auteurs par François Hutin, peintre du roi de Pologne, duc de Lorraine, avec en pièce annexe la procuration de François Charles Silvestre, peintre du roi de Pologne, électeur de Saxe à Dresde., 21 novembre 1746; MC/ET/XV/652
      inventaire après décès; Grande-Truanderie (rue de la); Hutin, François; Marteau, Louis; Silvestre, François Charles (1712-1780); peintre
    - Marteau (Louis François), peintre, rue du Chartre § Inventaire après décès de Louis Marteau, menuisier du Roi, père de -, 21 novembre 1746; MC/ET/XV/652
      inventaire; Marteau, Louis François
    - Marteau (Jean-Baptiste), menuisier ordinaire du roi, rue du Chantre § Inventaire après décès de Louis Marteau, menuisier ordianire du roi, père de .., 21 novembre 1746; MC/ET/XV/652
      inventaire après décès; Marteau, Jean Baptiste
    - Mathieu (Pierre Jean), maître menuisier, rue Neuve de Cléry § Apprentissage, 30 novembre 1746; MC/ET/XV/652
      contrat d'apprentissage; Mathieu, Pierre Jean
    - Menuisier (apprentissage) § Contrat pour 6 ans, entre François Chevallier, marbrier, et Pierre Jean Mathieu, maître menuisier, au profit de Louis Pierre Brache, beau fils de Françoic Chevallier. Logé, nourri. Ses parents le feront blanchir, sans deniers déboursés., 30 novembre 1746; MC/ET/XV/652
      contrat d'apprentissage; Chevallier, François; Mathieu, Pierre Jean; Brache, Louis Pierre
    - Dubreuil (Antoine Guillaume) marchand faïencier rue Bourg l'Abbé § Inventaire après décès de la femme de .., 20 décembre 1746; MC/ET/XV/652
      inventaire; Dubreuil, Antoine Guillaume
    - Massé (Pierre) marchand joaillier quai des Morfondus § 1er compte de séquestre des biens du sieur Simonnet, 22 décembre 1746; MC/ET/XV/652
    - Menager (Jean) maître tourneur rue Montmartre § apprentissage, 28 décembre 1746; MC/ET/XV/652
      contrat d'apprentissage; Menager, Jean
    - Houliée (Simon) maître menuisier rue Meslay § Bail, 30 décembre 1746; MC/ET/XV/652
      bail; Houliée, Simon
  - Minutes. 1747, janvier, janvier 1747; MC/ET/XV/653
    - Massé (Pierre) marchand joaillier place Dauphine § deuxième cahier des délibérations de créanciers de Simonnet, 5 janvier 1747; MC/ET/XV/653
    - Souhart (Christophe), maître menuisier, rue Saint-Médéric § Quittances, 5 janvier 1747; MC/ET/XV/653
      quittance; Souhart, Christophe
    - Lanté (Louis Augustin) maître menuisier fg-Saint Denis § quittances, 5 janvier 1747; MC/ET/XV/653
      quittance; Lanté, Louis Augustin
    - Colbault (Barthélémy) maître menuisier rue du Cimetière § Quittances .. créanciers Simonnet, 5 janvier 1747; MC/ET/XV/653
      quittance; Colbault, Barthélémy
    - Morand (Denis) maître maçon rue Saint-André des Arts § Quittances, 5 janvier 1747; MC/ET/XV/653
      quittance; Morand, Denis
    - Boudin (Philippe) maître doreur rue Guérin Boisseau § Atermoiement, 22 janvier 1747; MC/ET/XV/653
      Boudin, Philippe
    - Harlau (Claude Mathurin) marchand doreur rue Guérin Boisseau § Atermoiement, 22 janvier 1747; MC/ET/XV/653
      Harlau, Claude Mathurin
    - Harlau (Mathurin) maître doreur rue Guérin Boisseau § Atermoiement, 22 janvier 1747; MC/ET/XV/653
      Harlau, Mathurin
    - Vallée (Louis François), maître menuisier, rue des Cannettes § Attermoiement, 22 janvier 1747; MC/ET/XV/653
      accord; Vallée, Louis François
    - orfèvre (apprentissage, sous la forme de Convention) § Contrat pour 10 ans, entre Charles Antoine Roland, sergent au régiment de la Tour, et Jean Gabriel Pepin, marchand orfèvre, au profit de Michel Roland, âgé de 9 ans, fils de Charles Antoine. Logé, nourri, blanchi. Moyennant 150 l., 23 janvier 1747; MC/ET/XV/653
  - Minutes. 1747, février, février 1747; MC/ET/XV/654
    - Marteau (Jean-Baptiste), menuisier des bâtiments du roi, rue du Chantre § Consentement, 6 février 1747; MC/ET/XV/654
      ratification; Marteau, Jean-Baptiste
    - Marteau (Louis François), peintre, rue du Chantre § Consentement, 6 février 1747; MC/ET/XV/654
      Marteau, Louis François
    - Benard (Pierre) ancien maître et marchand tabletier Cour Saint Martin § bail de maison, 7 février 1747; MC/ET/XV/654
      bail; Benard, Pierre
    - Liquidation de la succession de Louis Marteau, menuisier ordinaire du roi, et convention avec la ratification de François Charles Silvestre, peintre du roi de Pologne électeur de Saxe à Dresde., 8 février 1747; MC/ET/XV/654
      partage; Marteau, Louis; Silvestre, François Charles (1712-1780); peintre
    - Marteau (Louis François), peintre, rue du Chantre § Liquidation et convention, 8 février 1747; MC/ET/XV/654
    - Marteau (Louis), menuisier ordinaire du roi, rue Saint-Thomas du Louvre § Liquidation de la succession de .. et couvent, 8 février 1747; MC/ET/XV/654
      liquidation; partage; Marteau, Louis
    - Marteau (Louis), menuisier ordinaire du roi § Renonciation à la communauté de la veuve de .., 8 février 1747; MC/ET/XV/654
      renonciation; Marteau, Louis
    - Marteau (Jean-Baptiste), menuisier des bâtiments du roi, rue Saint-Thomas du Louvre § Liquidation et convention, 8 février 1747; MC/ET/XV/654
      liquidation; convention; Marteau, Jean-Baptiste
    - Degoës (Pierre) marchand joaillier rue Comtesse d'Artois § Constitution, 27 février 1747; MC/ET/XV/654
      Degoës, Pierre
  - Minutes. 1747, mars, mars 1747; MC/ET/XV/655
    - Degoes (Pierre) marchand joaillier rue Comtesse d'Artois § transport de rente, 3 mars 1747; MC/ET/XV/655
      transport de droits; Degoes, Pierre
    - Inventaire après décès d’Ursule Gaffin, à la requête d’André Castagneri, demeurant en l’hôtel de Soissons, en présence de Joseph Gaffin, compagnon luthier. Deux clavecins, tableaux, livres, dont de musique, vaisselle d’argent, bijoux, instruments de musique de la boutique prisés par Louis Guersan et Jean Ouvrard, maîtres luthiers., 7 mars 1747; MC/ET/XV/655
      inventaire après décès; Gaffin, Ursule; Gaffin, Joseph; Castagnéri, André; Guersan, Louis; Ouvrard, Jean; facteur d'instruments de musique; Soissons (hôtel de)
    - Sageret (Pierre Bertrand) marchand tapissier rue Montagne Sainte-Geneviève § Vente de meubles, 13 mars 1747; MC/ET/XV/655
      acte de vente; Sageret, Pierre Bertrand
    - Titon (Simon) maître brodeur rue Neuve Saint-Etienne § bail par la veuve de .., 23 mars 1747; MC/ET/XV/655
      bail; Titon, Simon
  - Minutes. 1747, avril, avril 1747; MC/ET/XV/656
    - Boudru (Jean Joseph Alexandre) architecte rue des Deux Portes § Conventions et délégations, 1er avril 1747; MC/ET/XV/656
      Boudru, Jean Joseph Alexandre
    - Hinguel (Joseph) maître menuisier à Loury § Partages, 1er avril 1747; MC/ET/XV/656
      partage; Hinguel, Joseph
    - Contrat d’apprentissage au profit de Pierre Labiche, âgé de 13 ans, chez François Lejeune, maître et marchand luthier, pour 6 ans, moyennant 300 livres, en présence de François Henri Lesclop et Henri Hempsch, luthiers jurés en charge de leur communauté., 11 avril 1747; MC/ET/XV/656
      contrat d'apprentissage; Labiche, Pierre; Lejeune, François; Lesclop, François Henri; Hempsch, Henri; facteur d'instruments de musique
    - Don mutuel concernant Claude Boivin, maître et marchand luthier, demeurant rue Tiquetonne., 17 avril 1747; MC/ET/XV/656
      facteur d'instruments de musique; donation; Boivin, Claude; Tiquetonne (rue)
    - Massé (Pierre) marchand joaillier quai des Morfondus § transaction des créanciers de Jacques Simonnet, secrétaire du Roi, 20 avril 1747; MC/ET/XV/656
  - Minutes. 1747, mai - 1747, juin, mai 1747 - juin 1747; MC/ET/XV/657
    - Aubert (Gabriel) maître brodeur rue des Petits Carreaux § Notoriété du décès de -, 8 mai 1747; MC/ET/XV/657
      Aubert, Gabriel
    - Rez (Jean Nicolas) maître brodeur rue Beauregard § Notoriété, 8 mai 1747; MC/ET/XV/657
    - Massé (Pierre) marchand joaillier quai des Morfondus § Compte de séquestre, 18 mai 1747; MC/ET/XV/657
    - Rigaud (Jean) maçon rue Pavée § transport de droits successifs, 28 juin 1747; MC/ET/XV/657
      transport de droits; Rigaud, Jean
  - Minutes. 1747, juillet - 1747, août, juillet 1747 - août 1747; MC/ET/XV/658
    - ROUEN (Jean), Peintre, Rue des petits carreaux § Quittance .., 1er juillet 1747; MC/ET/XV/658
      quittance; Rouen, Jean
    - GARIBY (Jérôme) Serrurier du Prince de Carignan Hôtel de Soissons § Transaction et délégation .., 13 juillet 1747; MC/ET/XV/658
      accord; Gariby, Jérôme
    - GARIBY (Laurent Augustin) Serrurier Rue des Fossés Saint-Germain § Transaction et délégation .., 13 juillet 1747; MC/ET/XV/658
      accord; Gariby, Laurent Augustin
    - BELARD (Jacques André) Maître Serrurier; Rue de la Chanvrerie § Procuration donnée .., 15 juillet 1747; MC/ET/XV/658
      procuration; Belard, Jacques André
    - DELAVIGNE (Pierre) Marchand Bijoutier Rue de la Vieille draperie § Contrat de direction, du 21 au 25 juillet 1747., 21 juillet 1747 - 25 juillet 1747; MC/ET/XV/658
      Delavigne, Pierre
    - MARTUNREIX (Antoine) Maître maçon Rue Neuve Saint-Martin § Marché passé par .. pour les réparation à faire a une maison .., 25 juillet 1747; MC/ET/XV/658
      marché; Martunreix, Antoine
    - GOSSELIN (Jacques) Horloger Paris § Notoriété., 18 août 1747; MC/ET/XV/658
      Gosselin, Jacques
    - DELAROQUE (Charles) Marchand Faïencier grde rue du faubourg Saint-Honoré § Notoriété .., 31 août 1747; MC/ET/XV/658
      Delaroque, Charles
  - Minutes. 1747, septembre, septembre 1747; MC/ET/XV/659
    - Contrat d'apprentissage pour 5 ans entre le sieur Bichard, gagne denier, et Gabriel Gautier, maître sculpteur, demeurant rue du Faubourg-Montmartre, au profit de Jean-Baptiste, fils de Bichard âgé de 17 ans., 4 septembre 1747; MC/ET/XV/659
      contrat d'apprentissage; Faubourg-Montmartre (rue du); Bichard (M.); Bichard, Jean-Baptiste; Gautier, Gabriel; journalier; sculpteur
    - LANGIBOUT (Jean-Michel) Maître maçon § quittance ..; Dépôt et argent; 2 actes, 9 septembre 1747; MC/ET/XV/659
      quittance; Langibout, Jean-Michel
    - LANGIBOU (Jean Michel) Maître maçon Rue du faubourg Saint-Honoré § Quittance .., 9 septembre 1747; MC/ET/XV/659
      quittance; Langibou, Jean Michel
    - BATAILLE (Joseph) Maître libraire relieur Rue Charretière § Transport .., 27 septembre 1747; MC/ET/XV/659
      Bataille, Joseph
  - Minutes. 1747, octobre, octobre 1747; MC/ET/XV/660
  - Minutes. 1747, novembre - 1747, décembre, novembre 1747 - décembre 1747; MC/ET/XV/661
    - BONNEMAIN (Bernard) Marchand tapissier Rue Mondétour § Quittance .., 23 novembre 1747; MC/ET/XV/661
      quittance; Bonnemain, Bernard
    - MIGNONNEAU (Pierre) Marchand tapissier Rue Coquillière § Transport .., 23 novembre 1747; MC/ET/XV/661
      Mignonneau, Pierre
    - DESJARDINS (Jean Simon) Marchand Tapissier Rue des Prouvaires § Transport..., 23 novembre 1747; MC/ET/XV/661
      Desjardins, Jean Simon
    - FLEUTRY (Jacques) Maître horloger Rue du bout du Monde § Mariage de .., 29 novembre 1747; MC/ET/XV/661
      contrat de mariage; Fleutry, Jacques
    - ROBINET (Jean Baptiste) Maître horloger Pontoise § Mariage du fils de .., 29 novembre 1747; MC/ET/XV/661
      contrat de mariage; Robinet, Jean Baptiste
  - Minutes. 1748, janvier, janvier 1748; MC/ET/XV/662
    - Le Petit Louis Achille, menuisier à Boins § Convention, 2 janvier 1748; MC/ET/XV/662
      convention; Le Petit, Louis Achille
    - Cresson (Michel) maître menuisier rue Neuve de Cléry § apprentissage, 12 janvier 1748; MC/ET/XV/662
      contrat d'apprentissage; Cresson, Michel
    - Menuisier (apprentissage) § Contrat pour 6 ans, entre Maurice Buregat, domestique, et Michel Cresson, maître menuisier, au profit de Nicolas Duzois, âgé de 16 ans, neveu de Maurice Buregat. Logé, nourri, blanchi, sans deniers déboursés., 12 janvier 1748; MC/ET/XV/662
      contrat d'apprentissage; Buregat, Maurice; Cresson, Michel; Duzois, Nicolas
    - Toulmay (Pierre Charles) marchand lapidaire rue Saint Martin § Mariage de la fille de .., 21 janvier 1748; MC/ET/XV/662
      contrat de mariage; Toulmay, Pierre Charles
    - Verdier (Jean Jacques) maître horloger rue des Mauvais Garçons § délaissement, 26 janvier 1748; MC/ET/XV/662
      Verdier, Jean Jacques
  - Minutes. 1748, février, février 1748; MC/ET/XV/663
    - Guillaume (François Marie) maître tabletier rue de la Boucherie § Avis de parents, 3 février 1748; MC/ET/XV/663
      Guillaume, François Marie
    - Chevallier (Claude) marchand tapissier rue de la Tonnellerie § bail de meubles par .., 10 février 1748; MC/ET/XV/663
      bail; Chevallier, Claude
    - Boguet (Nicolas) maçon rue de la Madeleine § Notoriété aux décès de .., 12 février 1748; MC/ET/XV/663
      Boguet, Nicolas
    - Vente d'une place à bâtir sise rue du Rempart par les frères Marteau qui se portent fort pour Marie Catherine Marteau, leur sœur, femme de François Charles Silvestre, peintre du roi de Pologne à Dresde, à Charles Sandrier, entrepreneur de bâtiments du roi., 19 février 1748; MC/ET/XV/663
      acte de vente; Rempart (rue du); Marteau (famille); Marteau, Marie Catherine; Sandrier, Charles; Silvestre, François Charles (1712-1780); peintre
    - Marteau (Louis François), peintre, rue du Chantre § Vente d'une place à bâtir, 19 février 1748; MC/ET/XV/663
      acte de vente; Marteau, Louis François
    - Marteau (Jean-Baptiste), menuisier ordinaire du roi, rue du Chantre § Vente d'une place à bâtir, 19 février 1748; MC/ET/XV/663
      acte de vente; Marteau, Jean-Baptiste
    - Lenoir (Louis), marchand orfèvre, rue des Petits Carreaux § Mariage de la fille de .., 20 février 1748; MC/ET/XV/663
      contrat de mariage; Lenoir, Louis
  - Minutes. 1748, mars, mars 1748; MC/ET/XV/664
    - Legast (Jean Toussaint) maître maçon, entrepreneur de bâtiments rue Saint-Victor § bail par .., 3 mars 1748; MC/ET/XV/664
      bail; Legast, Jean Toussaint
    - Massé (Pierre) marchand joaillier place Dauphine § résiliation de bail, 9 mars 1748; MC/ET/XV/664
      bail; Massé, Pierre
    - Rocquet (Charles) entrepreneur de bâtiments rue de la Pelleterie § bail de boutique, 14 mars 1748; MC/ET/XV/664
      bail; Rocquet, Charles
    - Lonqueux (Jean Baptiste) coffretier malletier rue Planche-Mibray § Transport de rente, 23 mars 1748; MC/ET/XV/664
      transport de droits; Lonqueux, Jean Baptiste
    - Procuration à Jacques Liébault, peintre, professeur à l'académie de Saint-Luc, demeurant rue Saint-Martin., 27 mars 1748; MC/ET/XV/664
      procuration; Saint-Martin (rue); Liébault, Jacques; peintre; enseignant
  - Minutes. 1748, avril - 1748, mai, avril 1748 - mai 1748; MC/ET/XV/665
    - Leroy Guillaume, maître menuisier à Paris § Bail de maison à la veuve de .., 1er avril 1748; MC/ET/XV/665
      bail; Leroy, Guillaume
    - Guedon (Guillaume) maître menuisier rue du Cimetière § apprentissage, 3 avril 1748; MC/ET/XV/665
      contrat d'apprentissage; Guedon, Guillaume
    - Langibout (Léger) maître maçon, entrepreneur de bâtiments rue Neuve Luxembourg § Vente, 24 avril 1748; MC/ET/XV/665
      acte de vente; Langibout, Léger
    - Guenois (Joseph) marchand tapissier sous les Petits Piliers des Halles § transaction, 8 mai 1748; MC/ET/XV/665
      accord; Guenois, Joseph
    - Legoix (Antoine), marchand orfèvre, à Château-Thierry § Vente, 20 mai 1748; MC/ET/XV/665
      acte de vente; Legoix, Antoine
    - Boudru (Jean Joseph Alexandre) architecte rue des Deux Portes § délégation et transport, 24 mai 1748; MC/ET/XV/665
    - Baillon (Jean Baptiste) premier valet de chambre de la reine et son horloger place Dauphine § quittance, 29 mai 1748; MC/ET/XV/665
      quittance; Baillon, Jean Baptiste
  - Minutes. 1748, juin - 1748, juillet, juin 1748 - juillet 1748; MC/ET/XV/666
    - Sandrier (Charles) entrepreneur de bâtiments du Roi rue Basse du Rempart § bail de maison par .., 8 juin 1748; MC/ET/XV/666
      bail; Sandrier, Charles
    - Tallot (Claude), maître peintre, rue des Moulins § quittance et mainlevée, 8 juin 1748; MC/ET/XV/666
      quittance; Tallot, Claude
    - Marteau (Jean-Baptiste), menuisier, ordinaire du roi, rue du Chantre § Bail de la moitié d'une place à bâtir, 8 juin 1748; MC/ET/XV/666
      bail; Marteau, Jean Baptiste
    - Deumier (Pierre) maître serrurier rue Sainte-Anne § quittances et mainlevée, 8 juin 1748; MC/ET/XV/666
      quittance; Deumier, Pierre
    - Elie (Silvain) maçon rue de Seine § quittances et mainlevée, 8 juin 1748; MC/ET/XV/666
      quittance; Elie, Silvain
    - Bertereau (Jacques Hugues) maître menuisier rue Neuve Saint-Roch § Quittances et mainlevée, 8 juin 1748; MC/ET/XV/666
      quittance; Bertereau, Jacques Hugues
    - Hautefeuille (Louis François) maître menuisier; rue des Jardins § obligation, 10 juin 1748; MC/ET/XV/666
      obligation; Hautefeuille, Louis François
    - Blard (Jacques André) maître serrurier rue de la Champverrerie § Vente, 17 juin 1748; MC/ET/XV/666
      acte de vente; Blard, Jacques André
    - Robert (François) marchand tapissier quai des Theatins § Quittance, 1er juillet 1748; MC/ET/XV/666
      quittance; Robert, François
    - Doucet (Louis), marchand orfèvre, quai des Orfèvres § Quittance, 1er juillet 1748; MC/ET/XV/666
      quittance; Doucet, Louis
    - Rondel (Jean) maître maçon, entrepreneur de bâtiments rue Montorgueil § obligation, 20 juillet 1748; MC/ET/XV/666
    - Mouette (Jean-Baptiste), maître menuisier, rue de Cléry § Brevet, 29 juillet 1748; MC/ET/XV/666
      brevet notarié; Mouette, Jean-Baptiste
    - Menuisier (apprentissage) § Contrat pour 6 ans, entre Louis Philippe Brache, maître ferrailleur, et Jean-Baptiste Moüette, maître menuisier, au profit de Nicolas Jolly, âgé de 17 ans, fils de feu Claude Jolly, compagnon tanneur. Logé, nourri, blanchi, sans deniers déboursés. Brevet, 29 juillet 1748; MC/ET/XV/666
      contrat d'apprentissage; Brache, Louis Philippe; Moüette, Jean-Baptiste; Jolly, Nicolas; Jolly, Claude
  - Minutes. 1748, août, août 1748; MC/ET/XV/667
    - Roberge (François), menuisier, faubourg Saint-Antoine § liquidation de légitime, 10 août 1748; MC/ET/XV/667
      liquidation; Roberge, François
    - Approbation de brevet d'apprentissage par Jean-Baptiste Poullet, maître sculpteur du roi, juré, demeurant rue Neuve-Saint-Denis., 29 août 1748; MC/ET/XV/667
      ratification; brevet notarié; Neuve-Saint-Denis (rue); Poulet, Jean-Baptiste; sculpteur
    - Beaumont (Pierre François) maître sculpteur, juré de la comté sur le Pont Notre-Dame § approuve le brevet; brevet d'apprentissage et un autre Brevet, 29 août 1748 - 31 août 1748; MC/ET/XV/667
      contrat d'apprentissage; Beaumont, Pierre François